臺灣高等法院臺中分院刑事裁定
110年度聲字第2965號
聲  請  人  臺灣高等檢察署臺中檢察分署檢察官     
受  刑  人  尤榮福
上列聲請人因受刑人數罪併罰有二裁判以上，聲請定其應執行之
刑（聲請案號：110年度執聲字第1398號），本院裁定如下：
    主  文
尤榮福因犯如附表所示各罪所處之刑，有期徒刑部分應執行有期
徒刑參年肆月。
    理  由
一、聲請意旨略以：受刑人因詐欺等罪，先後經判決確定如附表
    ，應依刑法第53條、第51條第5款規定，定其應執行之刑，
    爰依刑事訴訟法第477條第1項聲請裁定等語。
二、按數罪併罰，有二裁判以上者，依刑法第51條之規定，定其
    應執行之刑；數罪併罰，分別宣告其罪之刑，若宣告多數有
    期徒刑者，於各刑中之最長期以上，各刑合併之刑期以下，
    定其刑期，但不得逾30年。刑法第53條、第51條第5款分別
    定有明文。
三、經查：
　㈠受刑人尤榮福因犯附表所示之罪，分別經本院判決處如附表
    所示之刑，均經確定在案，有該案件之判決書及臺灣高等法
    院被告前案紀錄表各1份在卷可稽。又受刑人所犯如附表編
    號1至4所示之罪，曾經定應執行之刑如附表1至4備註列所示
    ，是本件更定執行刑時，應有不利益變更禁止原則之適用，
    本院應以受刑人所犯原各罪之宣告刑為基礎而裁量刑期，惟
    仍不得較上開各罪曾定之應執行刑與其他宣告刑之總和為重
    （最高法院104年度台抗字第778號裁定意旨參照）。
　㈡又定應執行刑，不僅攸關國家刑罰權之行使，於受刑人之權
    益亦有重大影響，除顯無必要或有急迫情形外，法院於裁定
    前，允宜予受刑人以言詞、書面或其他適當方式陳述意見之
    機會，程序保障更加周全（最高法院110年度台抗大字第489
    號大法庭裁定意旨參照）。是本院就檢察官聲請事項已以書
    面通知受刑人於文到7日內具狀陳述意見，該函文已於110年
    12月14日送達至受刑人所在之法務部○○○○○○○，由其親自簽
    名捺印並收受，並經受刑人具狀陳述意見，已維護受刑人程
    序上之權益。
　㈢茲聲請人以本院為上開案件犯罪事實最後判決之法院為前揭
    聲請，本院審核各案卷無誤，應予准許，並衡酌受刑人所犯
    如附表所示各罪之犯罪類型，其犯罪態樣、手段、所侵害法
    益及受刑人犯上開各罪之犯罪時間是否相近等情，以判斷受
    刑人所受責任非難重複之程度，再斟酌受刑人犯數罪所反應
    人格特性，暨權衡各罪之法律目的及相關刑事政策、受刑人
    陳述之意見，而為整體評價後，定其應執行之刑如主文所示
    。
四、爰依刑事訴訟法第477條第1項，刑法第53條、第51條第5款
    ，裁定如主文。
中　　華　　民　　國　　110 　年　　12　　月　　27　　日
            刑事第七庭   審判長法　官  梁  堯  銘
                               法　官  王  鏗  普
                               法　官  羅  國  鴻
以上正本證明與原本無異。
如不服本裁定，應於收受送達後5日內向本院提出抗告書狀（須
附繕本）。因疫情而遲誤不變期間，得向法院聲請回復原狀。

                               書記官  吳  姁  穗 

中　　華　　民　　國　　110 　年　　12　　月　　27　　日
【附表】受刑人尤榮福定應執行刑案件一覽表     編號  1 2 3 罪名  業務侵占 業務侵占 業務侵占 宣告刑  有期徒刑1年 有期徒刑11月 有期徒刑9月 犯罪日期  105年12月14日至 106年03月22日 106年12月28日 106年06月20日 偵查(自訴)機關年度案號  臺中地檢107年度偵緝字第171號 臺中地檢107年度偵字第29101號 苗栗地檢107年度偵字第1191號 最後事實審 法院 臺灣高等法院 臺中分院 臺灣高等法院 臺中分院 臺灣高等法院 臺中分院  案號 108年度上易字第538號 108年度上易字第1298號 109年度上易字第325號  判決日期 109年02月25日 109年10月22日 110年01月06日 確定 判決 法院 臺灣高等法院 臺中分院 臺灣高等法院 臺中分院 臺灣高等法院 臺中分院  案號 108年度上易字第538號 108年度上易字第1298號 109年度上易字第325號  確定日期 109年02月25日 109年10月22日 110年01月06日 是否為得易科罰金之案件  不得易科罰金 不得易服社會勞動 不得易科罰金 不得易服社會勞動 不得易科罰金 不得易服社會勞動 備  註  臺中地檢109年度執字第3953號 臺中地檢109年度執字第16453號 苗栗地檢110年度執字第471號   編號1至4，經本院110年度聲字第969號裁定應執行有期徒刑2年10月確定。   
受刑人尤榮福定應執行刑案件一覽表     編號  4 5 以下空白 罪名  業務侵占 詐欺取財  宣告刑  有期徒刑7月 有期徒刑7月  犯罪日期  105年10月21日至105年11月08日 105年04月間某日至106年06月06日  偵查(自訴)機關年度案號  苗栗地檢107年度偵字第1191號 臺中地檢108年度偵字第6265號  最後事實審 法院 臺灣高等法院 臺中分院 臺灣高等法院 臺中分院   案號 109年度上易字第325號 110年度上易字第226號   判決日期 110年01月06日 110年10月06日  確定 判決 法院 臺灣高等法院 臺中分院 臺灣高等法院 臺中分院   案號 109年度上易字第325號 110年度上易字第226號   確定日期 110年01月06日 110年10月06日  是否為得易科罰金之案件  不得易科罰金 不得易服社會勞動 不得易科罰金 不得易服社會勞動  備  註  苗栗地檢110年度執字第471號 臺中地檢110年度執字第12947號    編號1至4，經本院110年度聲字第969號裁定應執行有期徒刑2年10月確定。